臺灣臺北地方法院民事判決　　　　　　　96年度訴字第2198號
原　　　告　　永豐商業銀行股份有限公司
法定代理人　　己○○
訴訟代理人　　丁○○
　　　　　　　乙○○
　　　　　　　甲○○
被　　　告　　京頂營造工程有限公司
兼法定代理人　辛○○
被　　　告　　庚○○
　　　　　　　戊○○
上列當事人間清償借款事件，本院於民國九十六年七月三十一日
言詞辯論終結，判決如下：
    主    文
被告應連帶給付原告新台幣壹佰拾柒萬捌仟陸佰肆拾貳元，及
自民國九十六年一月二十七日起至清償日止，按年息百分之六點
零一二二計算之利息，暨自民國九十六年二月二十七日起至清償
日止，逾期在六個月以內者，按上開利率百分之十，逾期超過六
個月者，按上開利率百分之二十計算之違約金。
訴訟費用由被告連帶負擔。
    事    實
甲、原告方面：
一、聲明：如主文所示。
二、陳述略稱：
  (一)緣被告京頂營造工程有限公司（下稱京頂公司）邀同其餘被
    告辛○○、庚○○及戊○○為連帶保證人，於民國（下同）
    九十四年十月二十六日與台北國際商業銀行股份有限公司（
    下稱台北國際商業銀行）簽立借據，向其借款新台幣（下同
    ）二百十六萬元，約定借款期限自九十四年十月二十六日起
    至九十八年一月二十六日止，以一個月為一期共分三十九期
    ，按期平均攤還本息；利息按年息百分之六點零一二二固定
    計算，按月計息；並約定逾期清償在六個月以內者，按上開
    利率百分之十，超過六個月者，超過部分按上開利率百分之
    二十計付違約金。台北國際商業銀行嗣於九十五年十一月十
    三日與建華商業銀行合併，並更名為永豐商業銀行股份有限
    公司。
  (二)詎料被告京頂公司對該筆借款僅繳款至九十六年一月二十六
    日，依借據約定書第五條第一項第一款之約定，全部債務視
    為到期，尚欠原告借款本金一百三十七萬八千六百四十二元
    及如主文第一項所示之利息、違約金，被告辛○○、庚○○
    及戊○○為連帶保證人，自應負連帶償還責任。爰依消費借
    貸及連帶保證之法律關係，請求被告連帶清償。
  (三)本件被告京頂公司借款之目的係向大騰工程有限公司（下稱
    大騰公司）購車，此車貸屬於信用貸款，貸款金額係依據借
    據條件借出；原告承辦此貸款案時原預計用車子作為副擔保
    ，被告京頂公司則借新還舊，然因大騰公司欠稅問題致車子
    禁止異動，無法過戶的結果原告於本件還少了副擔保品，而
    車子目前還是被告京頂公司在使用；原告並無為貸款客戶辦
    理車輛過戶之義務，不了解被告京頂公司為何要承接這台車
    ，當初大騰公司對原告只有本件車貸欠款，且有按期繳款，
    並沒有被告庚○○所稱車子過戶前大騰公司倒原告一千多萬
    元的事情。
三、證據：提出借據暨約定書影本一份、放款往來明細查詢一覽
    表一份、歷史往來明細查詢一份、申保人借款資料查詢單一
    份、有限公司變更登記表一份、戶籍謄本三份、大騰公司授
    信往來資料一份（包括授信申請書影本二份、身分證影本四
    份、營利事業登記證影本一份、有限公司變更登記表一份、
    營業人銷售額與稅額申報書影本三份、歷史往來明細查詢一
    份、汽車新領牌照登記書影本一份、訂車契約書影本一份、
    進口與貨物完稅證明書影本一份、買賣合約書影本一份、劃
    收申請書及取款憑條影本各一紙）為證，並聲請傳訊證人丙○○。
乙、被告方面：
壹、被告庚○○部分：
一、聲明：(一)原告之訴及假執行之聲請均駁回；(二)訴訟費用由原
    告負擔。
二、陳述略稱：
  (一)被告京頂公司因向訴外人大騰公司購車，約定由被告京頂公
    司清償大騰公司對原告之二百十六萬元車貸欠款。被告京頂
    公司於九十四年十月二十六日開立支票清償大騰公司前揭欠
    款，並完成對保向原告辦理同額車貸後，遂隨同原告銀行員
    工至監理站辦理車輛過戶，詎原告於辦理完成大騰公司之塗
    銷設定後，發現該車因欠稅遭國稅局設定禁止異動，目前車
    輛仍登記於大騰公司名下。
  (二)被告京頂公司因已開立支票予原告並完成貸款手續，在顧及
    公司信用之情況下，遂自九十四年十月起至九十六年一月止
    均正常繳款，迄至九十六年二月間始因週轉不靈而未繳款。
    查被告乃善意之一方，受有繳付車價並辦理貸款後卻無法將
    車輛過戶之損害，嗣更願代大騰公司清償部分稅款惟未獲國
    稅局同意，而原告人員乃係於未經查證之情況下逕行辦理貸
    款移轉，有作業疏失，是本件自應容許被告與原告自行協商
    繳款。
  (三)當初被告庚○○幫被告京頂公司購車貸款作保，然車子有欠
    稅，原告承辦業務時沒有查清楚，導致車子沒有過戶。當初
    原告業務說車子的錢如果還不了，可以用車子來抵，不會影
    響到被告庚○○，所以才簽章擔任連帶保證人。系爭車子目
    前仍是被告京頂公司使用，且聽說大騰公司在車子過戶前倒
    原告一千多萬元，對於原告提出大騰公司相關授信償債資料
    ，大騰公司將系爭汽車出售被告京頂公司前，車貸本息均正
    常繳交並無意見。
三、證據：無。
貳、被告京頂公司、辛○○及戊○○部分：被告京頂公司、辛○○及戊○○均未於言詞辯論期日到場，亦未提出書狀作何聲
    明或陳述。
    理    由
一、程序方面：
  (一)依原告所提借據約定書第十三條之約定：「‧‧立約人如因
    本約定書有關一切債務與貴行涉訟時，立約人合意以台北地
    方法院或宜蘭地方法院為第一審管轄法院。」，故本院對本
    事件具有管轄權。
  (二)本件被告京頂公司、辛○○及戊○○均未於言詞辯論期日到
    場，核無民事訴訟法第三百八十六條所列各款情形，應依原
    告之聲請，由其一造辯論而為判決。
二、本件原告主張之事實，已據其提出借據暨約定書影本一份、
    放款往來明細查詢一覽表一份、歷史往來明細查詢一份、申
    保人借款資料查詢單一份、有限公司變更登記表一份、戶籍
    謄本三份、大騰公司授信往來資料一份（包括授信申請書影
    本二份、身分證影本四份、營利事業登記證影本一份、有限
    公司變更登記表一份、營業人銷售額與稅額申報書影本三份
    、歷史往來明細查詢一份、汽車新領牌照登記書影本一份、
    訂車契約書影本一份、進口與貨物完稅證明書影本一份、買
    賣合約書影本一份、劃收申請書及取款憑條影本各一紙）為
    證，被告庚○○到庭未否認前揭書證之真正，且被告京頂公
    司、辛○○及戊○○均未到庭爭執，亦未提出書狀作何聲明
    或陳述，堪認原告之主張為真實。
三、被告庚○○雖辯稱，原告承辦業務告知被告京頂公司購車款
    項若還不了，可以用車子來抵，後來車子卻無法過戶，原告
    作業顯有疏失，且聽說大騰公司在車子過戶前倒原告一千多
    萬元，故應容許其與原告自行協商繳款云云。惟查：
  (一)被告京頂公司向訴外人大騰公司買受約定車輛，因不能過戶
    受有損害，惟該不能過戶權利瑕疵之擔保責任實應屬出賣人
    大騰公司負擔，並非由原告負擔；又原告之承辦人即證人丙○○證稱，其為對保人，當初係告知被告庚○○，車子完成
    設定以後，如果沒有辦法還款，就是拍賣抵押物求償，結果
    因大騰公司欠稅無法完成過戶與設定（參見本院九十六年五
    月二十二日言詞辯論筆錄），顯見原告並未承諾對被告庚○○負權利瑕疵擔保責任，而被告庚○○對其證言亦無意見（
    參見本院九十六年六月二十九日言詞辯論筆錄），自無從以
    原告未先就車子取償而為抗辯。
  (二)被告庚○○雖另質疑大騰公司在車子過戶前倒原告一千多萬
    元，已經債信不良，原告辦理借新還舊實有疑問云云，然原
    告提出上揭大騰公司授信往來資料一份為證，被告庚○○對
    此等資料亦無意見（參見本院九十六年七月三十一日言詞辯
    論筆錄），而由上揭資料內容證明本件車輛買賣前，大騰公
    司並無積欠原告一千多萬元而債信不良之事實，原告自無明
    知車輛過戶將發生欠稅問題而欺騙被告之狀況，被告庚○○
    自不能脫免連帶保證責任。
四、從而，原告本於消費借貸及連帶保證之法律關係，請求被告
    連帶給付一百三十七萬八千六百四十二元及如主文第一項所
    示之利息及違約金，為有理由，應予准許。
五、據上論結，本件原告之訴為有理由，依民事訴訟法第三百八
    十五條第一項前段、第八十五條第二項，判決如主文。
中　　華　　民　　國　　96　　年　　8　　月　　 14　　日
               民事第一庭    法    　官　文衍正
以上正本係照原本作成
如對本判決上訴，須於判決送達後20日內向本院提出上訴狀
中　　華　　民　　國　　96　　年　　8　　月　　 14　　日
                 　　　　　　法院書記官　周其祥
